Inventaris van het archief van P. Bogaard en P.H. Gerritzen als lid van de Fiat-commissie voor artikel 71 van de Wet op de Materiële Oorlogsschaden, 1955-1969
Nationaal Archief, Den Haag
Fiat-Commissie ex artikel 71 van de Wet Materiële Oorlogsschade
Cie. Materiële Oorlogsschade
1955-1969
W26519
1.50 meter; 14 inventarisnummers.
Normale geschreven, getypte en gedrukte documenten, geen bijzondere handschriften.
Nationaal Archief, Den Haag
Ministerie van Verkeer en Waterstaat / Fiat-commissie voor art. 71 van de wet op de Materiële Oorlogsschaden, 1955-1969
Bogaard, P.
Gerritzen, P.H.
De Fiat-commissie beoordeelde de tegemoetkoming voor geleden oorlogschade aan onroerende goederen, schepen en bedrijven. Dit lidmaatschapsarchief is opgebouwd uit de archieven van Fiat-commissieleden P. Bogaard en P.H. Gerritzen die beide werkzaam waren voor het Ministerie van Verkeer en Waterstaat. Gezien hun achtergrond wordt in de onderhavige stukken de kredietverlening voor het herstel van (binnen)vaartuigen behandeld. Verder bevat het archief de agenda's en notulen van de commissie.
Archiefvorming
Geschiedenis van de archiefvormer
Ingesteld door de Minister van Financiën van 15 oktober 1951 nr. 141, Financieringen en Coördinatie Oorlogsschade.
De commissie is ingesteld op basis van de wet houdende regelen omtrent het verlenen van rijksbijdragen in materiële oorlogsschaden en de daarmede rechtstreeks samenhangende onderwerpen (Wet op de Materiële Oorlogsschaden van 9 februari 1950 K 31).
De Wet op de Materiële Oorlogsschaden regelt een tegemoetkoming in geleden oorlogsschade aan goederen. Hoofdstuk VI van de wet bevat maatregelen tot bevordering van herstel en wederopbouw van onroerende goederen en schepen en tot herinstallatie van bedrijven. Hiertoe worden bijdragen verstrekt. Artikel 70 regelt het verlenen van voorschot of krediet met het oog op de te verwachten bijdragen. Artikel 71 van deze wet regelt het verlenen van kredieten en uitgestelde bijdragen, rechtstreeks verband houdende met de bedragen, welke de besteding van de bijdrage vordert, boven de in artikel 70 vermelde kredieten, dan wel boven de bijdrage. Artikel 71, lid 4 luidt:
"Door onze minister van Financiën kunnen, gehoord een door hem daartoe in te stellen commissie van advies, algemene regelen worden gesteld, welke naar gelang van de goederen en bedrijven, waarop zij betrekking hebben, verschillend kunnen zijn, houdende:
richtlijnen, aan de hand waarvan volgens objectieve maatstaven wordt bepaald de grootte van het te verlenen krediet
richtlijnen, aan de hand waarvan wordt bepaald in hoeverre de kredieten tegen normale rente en aflossing worden verleend en in hoeverre aflossing achterwege kan blijven en rentefaciliteiten worden toegestaan
de bepaling, dat periodiek of telkens, wanneer zich bepaalde in de regelen aan te duiden feiten of omstandigheden voordoen, de verdeling van het krediet in een gedeelte met faciliteiten ten aanzien van rente en aflossing en een gedeelte ronder zodanige faciliteiten kan worden herzien
verdere bepalingen, welke voor een juiste uitvoering van de kredietverlening nodig zijn."
Geschiedenis van het archiefbeheer
De in deze plaatsingslijst beschreven stukken vormen niet het archief van de Fiat-commissie maar zijn de lidmaatschapsarchieven van twee leden van deze commissie:
P. Boogaard Gz., hoofd van de Afdeling Vaartuigen, achtereenvolgens ressorterend onder het ministerie van Volkshuisvesting en Bouwnijverheid, het ministerie van Wederopbouw en Volkshuisvesting en het ministerie van Verkeer en Waterstaat; Boogaard werd met ingang van 1 januari 1960 lid van de commissie.
P.H. Gerritzen, hoofdcommies van de Afdeling Vervoer te Water van het Directoraat-Generaal Verkeer; Gerritzen werd met ingang van 1 juni 1969 lid van de commissie.
Het archief is in januari 1987 door het Ministerie van Verkeer en Waterstaat aan het Algemeen Rijksarchief overgedragen.
Overbrenging van een overheidsarchief
Inhoud en structuur van het archief
2.16
Inhoud
De dozen 1 en 8 bevatten agenda's, notulen van vergaderingen en correspondentie.
Selectie en vernietiging
Er heeft (nog) geen selectie plaatsgevonden op voor vernietiging vatbare stukken. De omvang van het bestand bedraagt 1.6 m'.
Ordening van het archief
De archieven van P. Bogaard en P.H. Gerritzen overlappen elkaar gedeeltelijk, met dit verschil dat de ordening der zaken verschillend is. De doosnummers 2 t/m 7 (stukken Boogaard) zijn alfabetisch op naam van het vaartuig geordend, de doosnummers 9 t/m 14 zijn alfabetisch op naam van de eigenaren van de vaartuigen geordend.
Aanwijzingen voor de gebruiker
Openbaarheidsbeperkingen
Volledig openbaar.
Materiële beperkingen
Aanvraaginstructie
Openbare archiefstukken kunnen online worden aangevraagd en gereserveerd. U kunt dit ook via de terminals in de studiezaal van het Nationaal Archief doen. Om te kunnen reserveren dient u de volgende stappen te volgen:
U maakt een profiel aan op www.gahetna.nl, en logt vervolgens in
Via de archiefinventaris (alleen de beschrijvingen met rode nummers) selecteert u het gewenste archiefstuk door op de knop 'Reserveren' te klikken
In het volgende scherm geeft u aan op welke dag u het archiefstuk wilt inzien
Indien u zich bevindt in de studiezaal en een tafelnummer heeft ontvangen kunt u dit nummer vermelden. Als u geen tafelnummer heeft kunt u tafelnummer 777 laten staan
Vervolgens bevestigt u uw reservering door deze te versturen.
Verwant materiaal
Beschikbaarheid van kopieën
Verwante archieven
2.08.59 - Ministerie van Financiën: Fiat Commissie ex artikel 71 van de Wet op de Materiële Oorlogsschade, 1950-1973
Beschrijving van de series en archiefbestanddelen
- Agenda's van de vergaderingen van de commissie., 1957-1966; 1
- Stukken betreffende de samenstelling van de commissie., 1959; 1
- Correspondentie algemeen., 1959-1966; 1
- Stukken betreffende het verlenen van kredieten., 1955-1969; 2-7; 5 pakken
  - Nieuwbouw vissersvaartuigen. 1955-1957, 2-4
    - Letters A t/m R, 2
    - Letters A t/m Z (alleen Scheveningen), 3
    - Letters S t/m Z, 4
  - Nieuwbouw binnen- en kustvaartuigen. 1955-1969, 5-7
    - Letters A t/m F, 5
    - Letters G t/m J, 6
    - Letters K t/m Z, 7
- Agenda's en notulen van de vergaderingen van de commissie., 1958-1969; 8
- Stukken betreffende het verlenen van kredieten., 1958-1969; 9-14; 6 pakken
  - Letters A t/m D, 9
  - Letters E t/m I, 10
  - Letters J t/m L, 11
  - Letters M t/m P, 12
  - Letters R t/m T, 13
  - Letters V t/m Z, 14